【裁判字號】    97,訴,3415
【裁判日期】    971225
【裁判案由】    違反藥事法
【裁判全文】
臺灣臺中地方法院刑事判決              97年度訴字第3415號
公  訴  人  臺灣臺中地方法院檢察署檢察官
被      告  戊○○
上列被告因違反商標法等案件，經檢察官提起公訴（97年度偵字
第28373、1336、17216號），本院判決如下：
    主    文
戊○○明知為未得商標權人同意，於同一商品，使用相同之註冊
商標之商品而販賣，處有期徒刑參月，減為有期徒刑壹月又拾伍
日，如易科罰金，以新臺幣壹仟元折算壹日；扣案如附表所示之
物均沒收。
    犯 罪 事 實
一、戊○○係址設臺中市○○區○○路13段61之2號1樓之「全懋
    興業有限公司」（經營食品、日常用品、化粧品等之零售、
    批發等業務，下稱全懋公司）之負責人，緣於民國96年9月
    28 日回溯一年餘約95年9月間某日（秋天），某真實姓名年
    籍不詳自稱「陳文聖」之業務員（下稱「陳文聖」之人）至
    其公司內向其推銷印有「LMB」字樣之膠囊（扣案鋁箔包裝
    上未打LEMOBEX字樣之膠囊，下稱「LMB」膠囊），而戊○○
    明知該膠囊上所打印之「LMB」商標圖樣，係南河貿易股份
    有限公司（下稱南河公司）向經濟部智慧財產局申請註冊取
    得商標權，現仍於商標專用權期間內（商標權利期間自2005
    年6月1日至2015年5月31日，指定商品或服務名稱詳如附件
    經濟部智慧財產局商標註冊證），並獨家授權予元聖企業有
    限公司（下稱元聖公司）使用，且該印有「LMB」字樣之膠
    囊又稱「力美肝」，每顆市價約新臺幣（下同）14至17 元
    ，廠商進價約7至11元，而「陳文聖」之人以每顆約5.5元之
    價格向其兜售，且每排內裝10顆「LMB」膠囊之鋁箔包裝上
    均未有任何標示出產廠商等來源字樣，顯係仿冒上開商標之
    產品，竟基於營利之意圖販入約2千5百餘顆，並因其積欠丙
    ○○債務，再於95年11、12月間某日，在臺中市○○○路附
    近，將其中約2,502顆，作價為7,000元交予丙○○資以清償
    。嗣於96年9月28日員警持搜索票至丙○○位於臺中縣清水
    鎮○○路260巷10號住處搜索時扣得上開「LMB」膠囊2,500
    顆（起訴書誤載為2,508顆，其中8顆鋁箔包裝上有打LEMOBE
    X字樣之「LMB」膠囊乃係真品），而查悉上情（同案被告乙
    ○○、甲○○、丙○○業經本院另行判決）。
二、案經內政部警政署保安警察第三總隊第一大隊、內政部警政
    署刑事警察局報請及元聖企業有限公司訴請臺灣臺中地方法
    院檢察署檢察官偵查起訴。
    理    由
壹、證據能力部分：按被告以外之人（包括證人、鑑定人、告訴
    人、被害人及共同被告等）於審判外之陳述雖不符刑事訴訟
    法第159條之1至之4等4條之規定，而經當事人於審判程序同
    意作為證據，法院審酌該言詞陳述或書面陳述作成時之情況
    ，認為適當者，亦得為證據；當事人、代理人或辯護人於法
    院調查證據時，知有刑事訴訟法第159條第1項不得為證據之
    情形，而未於言詞辯論終結前聲明異議者，視為有前項之同
    意，同法第159條之5定有明文。立法意旨在於傳聞證據未經
    當事人之反對詰問予以核實，原則上先予排除。惟若當事人
    已放棄反對詰問權，於審判程序中表明同意該等傳聞證據可
    作為證據；或於言詞辯論終結前未聲明異議，基於尊重當事
    人對傳聞證據之處分權，及證據資料愈豐富，愈有助於真實
    發見之理念，且強化言詞辯論主義，使訴訟程序得以順暢進
    行，上開傳聞證據亦均具有證據能力。本案被告、公訴人於
    本院審理程序時就本院所引用之下列證據，並未加爭執，且
    本院審酌證據作成之形式，均無瑕疵、與待證事實具有關聯
    性等情況，認為適當，且無不法取得之情形，應認得為證據
    ，揆諸前開說明，均具有證據能力，合先敘明。
貳、實體部分：
甲、有罪部分：
一、訊據被告戊○○對其有於上開時、地向「陳文聖」之人，以
    上開價格販入「LMB」膠囊一批，嗣後並將部分「LMB」膠囊
    交予證人丙○○用以抵償7,000元債務乙情固坦認無隱，惟
    矢口否認有何違反商標法之犯行，辯稱：當時其會跟「陳文
    聖」之人購買該批「LMB」膠囊，是因為其父親有肝病，是
    為了要買來給其父親及其自己食用的，且購買時，廠商有附
    ＤＭ（即產品簡介單）給其，上面有寫力美肝也有寫元聖企
    業，其並不知是仿冒商標之產品，後來其先拿約五百顆回去
    給其父親吃，剩下的約二千餘顆，因為其積欠證人丙○○債
    務，約於95年11、12月間，丙○○至其公司，剛好看到其有
    這批「LMB」膠囊，就要求其將之交給伊抵債大約7,000元，
    並非其主動交予丙○○抵債，而伊一直以為該批「LMB」膠
    囊是真品，且其爸爸後來也於96年9月13日因肝病過世了，
    其並無違反商標法之犯行，且本件「LMB」膠囊經檢驗後並
    未檢出藥品成份，其何以違反藥事法云云，並提出載有其父
    親鄭名宏因肝病死亡之死亡證明書一份為證。
二、經查：
(一)、被告於96年9月28日回溯一年餘約95年9月間某日（秋天），
    以每顆約5.5元之價格向「陳文聖」之人，販入約2千5百餘
    顆之「LMB」膠囊，後因其積欠丙○○債務，而於95年11、
    12 月間某日，將其所販入之該批「LMB」膠囊約2千餘顆，
    交予丙○○用以抵債7,000元乙情，業據被告坦認無隱，核
    與證人丙○○證述之情節大致相符，堪信屬實。雖被告辯稱
    其有交給證人丙○○該批「LMB」膠囊約2千餘顆，但應該不
    到2,500餘顆，且係證人丙○○在其公司內主動向其索討抵
    債，並非其於臺中市○○路附近主動交予證人丙○○抵債云
    云。然被告已自承確有交付證人丙○○該批「LMB」膠囊約2
    千餘顆，且詳細幾顆當時其也沒有詳細點等語（見本院卷第
    100頁反面）；而於96年9月28日員警持搜索票至丙○○位於
    臺中縣清水鎮○○路260巷10號住處搜索時乃扣得上開膠囊
    共2,500顆；又證人丙○○於本院審理時已具結證稱：該批
    遭查扣之鋁箔包裝背後沒有打字樣的「LMB」膠囊（即鋁箔
    包裝上未打LEMOBEX字樣之「LMB」膠囊），都是被告戊○○
    交給伊的，交付時並沒有說明書也沒有仿單，當時是因戊○
    ○積欠其債務約8萬元，於被查獲前約一年左右，在臺中市
    ○○路附近交給伊抵債7,000元，伊吃了2、3顆以後，有詢
    問朋友，朋友告知可能是假的，伊就自行買了查扣之「LMB
    」膠囊中鋁箔包裝有打字樣的力美肝（即鋁箔包裝上有打LE
    MOBEX字樣之「LMB」膠囊）回來比對，才知是假的，就不敢
    再吃一直放著，後來就被查獲等語（見本院卷第121頁以下
    ）。而參諸被告前於本院準備程序時陳稱：當時跟「陳文聖
    」之人購買該批「LMB」膠囊約2千5百顆後，有先拿約5百顆
    回去給其爸爸吃，剩下的約2千餘顆，因為其積欠證人丙○
    ○債務，約95年11、12月間才在丙○○之要求下將剩下的交
    予丙○○抵債等語（見本院卷第100頁以下）；然其於本院
    審理時復陳稱：因為當時其已經沒有錢了，其買這批膠囊，
    也是湊錢買的，如果丙○○知道其有資金的話，還是會向其
    催討，這批膠囊伊就放在辦公桌旁邊，打算休假帶回家給其
    父親吃，後來丙○○至其公司看到，就要求給伊抵債等語（
    見本院卷第190頁），則前後對照以觀，被告供述販入後有
    先交給其父親約5百顆食用云云顯然前後矛盾，其辯稱販入
    該批「LMB」膠囊是為了給其父親及自己食用云云，難認屬
    實，且其若為自己或父親食用，基於保存期限問題，及被告
    自陳當時其經濟狀況不佳，應不致於一次購買數量達2千5百
    餘顆，足見其應係為營利之意圖而販入甚明。基上說明，自
    應以證人丙○○證稱被告是在臺中市○○路附近交給伊該批
    遭查扣之「LMB」膠囊抵債7,000元，伊吃了2、3顆以後，就
    一直放著直到被查獲等語為實在。而該批遭查扣之「LMB」
    膠囊共有2,508顆，一排有10顆，均為同一種包裝，但其中
    有一排少2顆，剩下的8顆看起來比較小比較黑，故而查扣員
    警將該8顆，及另該2,500顆抽樣其中之100顆（按應為90顆
    ）送驗，此有本院與查扣員警盧慶福之電話紀錄1份在卷可
    稽（本院卷第93頁），且經本院當庭勘驗後，勘驗結果為：
    扣案之力美肝膠囊共有25個鋁箔紙包裝袋包裝，每個包裝
    袋中有十排鋁箔膠囊，每排可放十顆膠囊。上開膠囊都是
    同一型式，鋁箔紙包裝袋並無字樣，每排鋁箔膠囊背面均如
    警卷第6-5頁4張照片中之最後一張型式，並無LEMOBEX字樣
    ，膠囊本身為棕色，但有打LMB字樣。除上開外僅存一排
    鋁箔膠囊，鋁箔膠囊背面有打LEMOBEX字樣，膠囊為棕色，
    其上有打LMB字樣。未打LEMOBEX字樣之每排鋁箔包裝內之
    膠囊，跟有打LEMOBEX字樣之每排鋁箔包裝內之膠囊比較，
    未打LEMOBEX字樣之每排鋁箔包裝內之膠囊顏色較淺，LMB字
    樣顏色也較淺。勘驗情形與本院97年10月7日與查扣警員
    盧慶福之電話紀錄內容相符等，有本院之勘驗筆錄1份在卷
    可考（本院卷第107頁），佐以證人丙○○上開證稱被告交
    予其該批「LMB」膠囊後，伊有吃了2、3顆，且扣案之「LMB
    」膠囊中鋁箔包裝上有打字樣的乃其自己買來比對的，則依
    最有利於被告之推算方法可知被告交付予證人丙○○抵債之
    「LMB」膠囊約為2,502顆。
(二)、被告雖以前揭情詞辯稱其不知交予證人丙○○抵債的「LMB
    」膠囊係仿冒商標之產品，其無違反商標法之犯行云云。然
    查，上開遭查扣之鋁箔包裝上未打LEMOBEX字樣之「LMB」膠
    囊，膠囊上清楚印有「LMB」字樣，一望即知，此有膠囊照
    片（見內政部警政署保安警察隊第三總隊第一大隊偵查卷第
    6-5頁，下稱保三警卷）及本院上開勘驗筆錄可稽。而該「
    LMB」商標圖樣，係南河貿易股份有限公司向經濟部智慧財
    產局申請註冊取得商標權，現仍於商標專用權期間內（商標
    權利期間自2005年6月1日至2015年5月31日，指定商品或服
    務名稱詳如附件經濟部智慧財產局商標註冊證），並獨家授
    權予元聖企業有限公司使用；且該批膠囊，經送檢驗後，確
    係仿冒「LMB」商標圖樣之產品，亦有真品與仿品之比對照
    片及該二公司之歷次函文及其檢附之商標證冊證在卷可按，
    洵無疑義。而被告擔任「全懋興業有限公司」之負責人，自
    陳平日經營保健食品之零售、批發等業務，對於商品之來源
    查證應較平常人更為小心謹慎，且更有能力辨別真偽；佐以
    被告自承該批「LMB」膠囊係某真實姓名年籍不詳自稱「陳
    文聖」之業務員至其公司內向其推銷時所購得，購買時伊知
    道該印有「LMB」字樣之膠囊又稱「力美肝」，每顆市價約
    14至17元，廠商進價約7至11元，而其係以每顆約5.5元之價
    格向「陳文聖」之人購得2千5百餘顆，數量並不算多，而該
    「陳文聖」之人並非其平日固定交易之廠商，與其交易也只
    有這一次等語（見本院卷第188頁以下），顯然其係以低於
    市場行情之價格向從未交易之人購得該批「LMB」膠囊，再
    觀之該鋁箔包裝上未打LEMOBEX字樣之「LMB」膠囊，其鋁箔
    包裝前後一片空白，均未有任何標示出產廠商等來源字樣，
    被告亦自承已無法提出「陳文聖」之人的年籍資料以供本院
    查證，則其對於該膠囊之來源不明，應係仿冒產品乙情自不
    得諉為不知。雖被告辯稱當時其會跟「陳文聖」之人購買該
    批「LMB」膠囊，是因為其父親有肝病，其是為了要買來給
    其父親及自己食用的，且購買時，廠商有附ＤＭ（即產品簡
    介單）給其，上面有寫力美肝也有寫元聖企業，其並不知是
    仿冒商標之產品，且當時「陳文聖」之人有交付名片予其，
    但現在因公司結束營業已找不到了等語云云，然被告自承交
    付該批「LMB」膠囊予證人丙○○時其有當場吃給證人丙○
    ○看（見本院卷第189頁），核與證人丙○○證稱被告交付
    予伊抵債時，為取信於伊，有當場吃給伊看等語相符，則若
    被告販入時賣方確有檢附載有力美肝及元聖企業之ＤＭ（即
    產品簡介單）給其，「陳文聖」之人亦有給其名片，其大可
    提示該等資料以取信證人丙○○，若非其明知有假，又何必
    當場試吃以取信證人丙○○，足見被告確已明知該批「LMB
    」膠囊係屬仿冒商標之產品無訛，其所辯洵無可採。又被告
    上開所辯有先將販入之「LMB」膠囊約500顆交予其父親食用
    云云，與其嗣後所辯要待休假才要帶回家予其父親食用前，
    即遭證人丙○○要求用以抵債云云顯然前後矛盾，而不可採
    ，業據前述，是其所提出載有其父親鄭名宏死於肝病之死亡
    證明書一份，亦無足為其有利之認定。
(四)、綜上所述，足認被告所辯，無非脫飾卸責之詞，不足採信。
    本件事證至臻明確，被告違反商標法之犯行洵堪認定。
三、論罪科刑：
(一)、按販賣毒品罪，並不以販入後復行賣出為構成要件，祇須有
    意圖營利而販入或售出，甚或「以毒抵債」、「以毒易物」
    ，有一於此，其犯罪行為即屬完成，又「以毒抵債」，既有
    交易之對價關係，亦有營利之意圖無疑；即不論消極的抵債
    與積極的買賣，既有交易之對價關係，同有營利之意圖，均
    可認係販賣行為（最高法院97年度台上字第2109、1965號判
    決意旨、96年度台上字第3373、416號判決意旨參照）。是
    有關「抵債」者，具交易之對價關係，即屬「販賣」之行為
    ，核被告將上開鋁箔包裝上未打LEMOBEX字樣之「LMB」膠囊
    交付予證人丙○○，用以抵債7,000元所為，乃販賣使用相
    同於南河公司（獨家授權予元聖公司）享有商標專用權之如
    附件所示商標圖樣之同一仿冒商品，應係犯商標法第82條之
    明知為仿冒商標商品而販賣罪。又起訴書乃載明被告乃自不
    詳處所取得該批「LMB」膠囊，自難認係被告所自行冒用，
    且公訴人並未為任何舉證證明被告確有冒用他人商標情事，
    則本之罪疑惟輕原則，自無從遽以認定被告係涉有商標法第
    81條第1款之冒用他人商標罪犯行，公訴意旨漏未斟酌此點
    ，誤認被告所為係犯商標法第81條第1款之冒用他人商標罪
    ，尚有未洽，惟其基本事實同一，本院自應予以審理，並變
    更其起訴法條（最高法院93年台上字第332號、89年台上字
    第4759號判決意旨參照），附此敘明。
(二)、爰審酌被告前有違反藥事法之犯罪前科，此有臺灣臺中地方
    法院檢察署刑案資料查註紀錄表及臺灣高等法院被告全國前
    案紀錄表各一份在卷足憑，其明知其所販入者係仿冒商品，
    竟將之交予他人抵償債務，其行為已對商標權人之商譽已造
    成損害，且就真正商標權所表彰之品質亦生影響，並破壞我
    國致力於智慧財產權保護之國際聲譽，扣案之前揭仿冒商品
    數量，及其犯後否認犯行，迄今未能與告訴人達成和解賠償
    損失等一切情狀，量處如主文所示之宣告刑。又被告行為後
    ，中華民國96年罪犯減刑條例於96年7月16日公布施行，查
    被告本件犯行係在96年4月24日以前，且非同條例第3條所示
    不得減刑之罪，亦無同條例第5條規定例外不得減刑之情事
    ，爰依同條例第2條第1項第3款規定，減其宣告刑二分之一
    ，並諭知易科罰金之折算標準，以資懲儆。
(三)、扣案如附表所示仿冒上開商標圖樣之仿冒商標商品，均係被
    告違反商標法第82條之罪所販賣之商品，均應依同法第83條
    之規定，併宣告沒收之。
乙、不另為無罪之諭知部分：
一、公訴意旨略以：被告戊○○有多次違反藥事法之行為，詎猶
    不知悔改，仍以販賣偽藥為業，於96年9月28日回溯1年餘，
    明知其自不詳處所取得而在鋁箔紙印字「LEMOBEX」、鋁箔
    紙封袋內藥物上印字「LMB」之「力美肝」藥物包裝、藥物
    ，為「藥事法所規定之偽藥」，該藥物真品係元聖企業股份
    有限公司於95年3月間，已經向經濟部智慧財產局註冊登記
    ，取得商標專用權，並向行政院衛生署申請銷售獲准，未經
    同意不得冒用、販賣，竟基於營利意圖而販賣偽藥、冒用他
    人藥物名稱及侵害他人商標權之犯意，於前開時間，在臺中
    市○○道中山高速公路臺中港路交流道附近，將其販入仿冒
    上揭商標圖樣之包裝且非屬上公開公司生產之力美肝共2,
    508 顆，交予不知情之丙○○抵債7,000元，因認被告所為
    ，另涉犯藥事法第83條第1項之販賣偽藥、第86條第1項之冒
    用他人藥物名稱、商標法第81條第1款之冒用他人商標及刑
    法第216條、第210條之行使偽造私文書罪等罪嫌，且被告於
    販賣有前述虛偽之包裝及仿冒商標之偽藥同時，有一併交付
    內附有虛偽不實之說明書，係以1行為同時觸犯上開行使偽
    造私文書、販賣偽藥、冒用他人藥品名稱及冒用他人商標等
    罪，為想像競合犯，請依刑法第55條之規定，從1重之販賣
    偽藥罪處斷等語。
二、按犯罪事實應依證據認定之，無證據不得認定犯罪事實，又
    不能證明被告犯罪者，應諭知無罪之判決，刑事訴訟法第15
    4條第2項及第301條第1項分別定有明文。次按刑事訴訟法上
    所謂認定犯罪事實之證據，係指足以認定被告確有犯罪行為
    之積極證據而言；如未能發現相當證據或證據不足以證明，
    自不能以推測或擬制之方法，以為裁判基礎（最高法院29年
    上字第3105號、40年台上字第86號判例參照）。又檢察官就
    被告犯罪事實，應負舉證責任，並指出證明之方法，刑事訴
    訟法第161條第1項定有明文，因此，檢察官對於起訴之犯罪
    事實，應負提出證據及說服之實質舉證責任。倘其所提出之
    證據，不足為被告有罪之積極證明，或其指出證明之方法，
    無從說服法院以形成被告有罪之心證，基於無罪推定之原則
    ，自應為被告無罪判決之諭知（最高法院92年台上字第128
    號判例參照）。
三、本件公訴人認被告戊○○涉犯上開罪嫌，主要係以員警在臺
    中縣清水鎮○○路260巷10號丙○○處執行搜索，當場扣得
    如附表所示之物，且於偵查中，被告丙○○供承附表所示之
    物，係被告戊○○交付予其用以抵債，且有元盛公司（應係
    元聖公司）告訴狀所附經濟部智慧財產局商標註冊證及函文
    各1份、行政院衛生署藥品許可證及公司資料各1份、元聖公
    司96年11月8日元聖字第09601108號函1份、扣案之力美肝偽
    藥照片、臺灣雲林地方法院96年7月31日雲院隆96執子字第
    14379號債權憑證等資為主要論據。訊據被告戊○○堅詞否
    認上開犯行，除為上開本院認定有罪部分之辯解外，並辯稱
    ：本件扣案之「LMB」膠囊，經檢驗後，並無藥品成份，如
    何認定其違反藥事法，且就算是偽藥，也不是其製造、冒用
    的，其並無公訴人所指之上開犯行等語。
三、經查，本件遭查扣之「LMB」膠囊共計2,508顆，其中鋁箔包
    裝上有打LEMOBEX字樣之「LMB」膠囊8顆乃係真品，且係證
    人丙○○自行購買，並非被告戊○○交付予其抵債者；而鋁
    箔包裝上未打LEMOBEX字樣之「LMB」膠囊計2,500顆，乃係
    仿品，此業據前述，且有證人丙○○之證述及元聖公司告訴
    狀及其所附經濟部智慧財產局商標註冊證及函文各1份、行
    政院衛生署藥品許可證及公司資料各1份、元聖公司96年11
    月8日元聖字第096011 08號函1份、扣案之力美肝偽藥照片
    、本院與員警盧慶福之電話紀錄、本院勘驗筆錄各1份在卷
    可稽。又本件被告交予證人丙○○用以抵債之鋁箔包裝上未
    打LEMOBEX字樣之「LMB」膠囊計2,500顆，經承辦員警將扣
    案產品抽樣送請行政院衛生署藥物食品檢驗局檢驗後，其檢
    驗結果為：檢體名稱：力美肝，結果判定，本檢體未檢出上
    述鑑別項所列之西藥成分，此有此有該局96年11月1日樂檢
    參字第09600018824號函及其檢附之檢驗報告書1份在卷可稽
    （見內政部警政署保安警察第三總隊第一大隊警卷第39頁）
    ，則上開「LMB」膠囊既無藥品成分，公訴人認被告另涉犯
    藥事法第83條第1項之販賣偽藥、第86條第1項之冒用他人藥
    物名稱罪嫌，即屬無據。又被告辯稱交付予證人這批「LMB
    」膠囊時，並未同時交付內附有虛偽不實之說明書，此與證
    人丙○○於本院審理時結證稱被告交付這批「LMB」膠囊予
    其抵債時，並未同時交付仿單或說明書等語相符，且本件起
    訴書犯罪事實欄內亦未記載被告曾一併交付說明書予證人丙
    ○○，而實際上本件並未扣得任何公訴人所載之說明書，此
    亦有扣押物品清單及本院與查扣員警盧慶福之電話紀錄、本
    院勘驗筆錄各1份在卷可稽，則公訴人認被告另涉有刑法第
    216條、第210條之行使偽造私文書罪等罪嫌，亦屬無據。
四、綜合上述，本件公訴人所提出之證據或所指出之證明方法，
    尚不足為被告戊○○此部分有罪之積極證明，或說服本院形
    成被告有罪之心證，公訴人所指之犯罪事實即屬不能證明，
    此外，本院復查無其他積極之事證，足認被告戊○○有何公
    訴人所起訴之此部分犯行存在，揆諸上開條文及判例意旨，
    本應為被告戊○○無罪之諭知，然公訴人認此部分與本院前
    開認定有罪之部分，有想像競合犯之裁判上一罪關係，就此
    部分爰不另為無罪之諭知。
據上論斷，應依刑事訴訟法第299條第1項前段、第300條，商標
法第82條、第83條，刑法第11條、第41條第1項前段，96年罪犯
減刑條例第2條第1項第3款、第7條、第9條，判決如主文。
本案經檢察官丁○○到庭執行職務
中    華    民    國    97    年    12    月    25    日
                  刑事第十四庭  審判長法  官   陳  葳
                                      法  官   林世民
                                      法  官   洪堯讚
以上正本證明與原本無異。
如不服本判決，應於收受送達後10日內向本院提出上訴書狀，並
應敘述具體理由；其未敘述上訴理由者，應於上訴期間屆滿後20
日內向本院補提理由書（均須按他造當事人之人數附繕本）「切
勿逕送上級法院」。
                                      書記官    沈慧玲
中    華    民    國    97    年    12    月    25    日
附錄論罪科刑法條
商標法第81條
未得商標權人或團體商標權人同意，有下列情形之一者，處 3 年
以下有期徒刑、拘役或科或併科新臺幣20萬元以下罰金：
一、於同一商品或服務，使用相同之註冊商標或團體商標者。
二、於類似之商品或服務，使用相同之註冊商標或團體商標，有
    致相關消費者混淆誤認之虞者。
三、於同一或類似之商品或服務，使用近似於其註冊商標或團體
    商標之商標，有致相關消費者混淆誤認之虞者。
商標法第82條
明知為前條商品而販賣、意圖販賣而陳列、輸出或輸入者，處
1年以下有期徒刑、拘役或科或併科新臺幣 5 萬元以下罰金。
附表：扣案之鋁箔包裝上未打LEMOBEX字樣之「LMB」膠囊共2,50
      0顆（起訴書誤載為2,508顆，其中8顆鋁箔包裝上有打LEM
      OBEX字樣之「LMB」膠囊乃係真品）。
附件：


司法院資訊處製作；財團法人民間司法改革基金會備份。
